【裁判字號】    95,易,341
【裁判日期】    950726
【裁判案由】    竊盜
【裁判全文】
臺灣新竹地方法院刑事判決               95年度易字第341號
公  訴  人  臺灣新竹地方法院檢察署檢察官
被      告  乙○○
上列被告因竊盜案件，經檢察官提起公訴（九十五年度偵字第三
五九○號），被告於準備程序中就被訴事實為有罪之陳述，檢察
官復於準備程序當庭言詞聲請改依協商程序而為判決，本院裁定
進行認罪協商程序，判決如下：
    主  文
乙○○連續於夜間侵入有人居住之建築物竊盜，累犯，處有期徒
刑壹年。
    犯罪事實及理由
一、犯罪事實：乙○○前於民國九十一年間，因竊盜案件，經本
    院於九十一年十月九日以九十一年度易字第六五二號判決判
    處有期徒刑三月，嗣經臺灣高等法院於九十一年十二月三十
    一日以九十一年度上易字第三○七○號判決上訴駁回因而確
    定；另於九十二年間，因違反毒品危害防制條例案件，經本
    院於九十二年四月三十日九十二年度訴字第一八九號判決判
    處有期徒刑四月確定，前開二罪，經定應執行有期徒刑五月
    ，於九十三年五月四日縮刑期滿執行完畢。詎仍不知悔改，
    復基於意圖為自己不法所有之概括犯意，先於九十五年六月
    十九日凌晨二時許，侵入位於新竹市○○路○段六九○號馬
    偕醫院之有人居住之建築物內之第六○七號病房Ｂ床，正搜
    尋林耀思之財物之際，為其他病人查覺，並無竊得財物而未
    得逞，嗣又連續於附表所示時間，侵入如附表所示之病房之
    有人居住之建築物內，趁如附表所示之病人劉金英等人熟睡
    或不注意之際，徒手竊取如附表所示之行動電話等物品，得
    手後，將其中老舊之行動電話四支、記憶卡及ＳＩＭ卡各一
    張，丟棄於新竹市○○街二三九巷內之排水溝內。嗣於九十
    五年六月二十日凌晨二時二十分許，為警當場查獲，並起出
    行動電話四支（分別為ＨＹＵＮＤＡＪ、ＭＥＷＧＥＮ、Ｄ
    ＢＴＥＬ、ＸＣＵＴＥ  ＤＶ２廠牌）、數位相機一台、警
    用無線電話一支、收錄音機一台、鑰匙一串、ＳＩＭ卡一張
    、記憶卡一張等物（其中ＨＹＵＮＤＡＪ、ＭＥＷＧＥＮ牌
    之手機各一支、數位相機一台，業已發還予戊○○；ＤＢＴ
    ＥＬ牌之手機則已發還予甲○○；另無線電、收錄音機、鑰
    匙一串則已發還予丁○○；ＸＣＵＴＥ  ＤＶ２牌之手機、
    ＳＩＭ卡及記憶卡各一張則已發還予丙○○）。
二、案經新竹市警察局第二分局報告臺灣新竹地方法院檢察署檢
    察官偵查起訴，檢察官復於本案準備程序中為認罪協商程序
    之聲請。
三、證據：
（一）被告乙○○於警詢、偵查、本院準備程序及認罪協商程序
      中所為自白認罪之陳述，其稱：因為綽號「旺旺」的友人
      在馬偕醫院住院前往探望，但不知其住在何層病房而逐層
      尋找，進而起意竊取他人財物，目的是要賣換取現金花用
      ，他於九十五年六月十六日凌晨約二時許，自醫院急診室
      進入，至六○七病房Ｂ床正在找尋被害人林耀思之財物時
      ，因被其他病人發現蹤跡，未竊得財物，接著於同日二時
      十分許，進入七樓，先由七二二病房Ａ床開始偷，得手被
      害人劉金英的手機二支，同房Ｂ床王智寬的手機一支，約
      於二時十五分許，進入七二四號病房Ａ床竊得被害人林黃
      瑞蘭的手機一支，復於二時二十分，至八二○病房竊取被
      害人丙○○之手機一支（內有記憶卡一張、ＳＩＭ卡一張
      ），另於翌日即同年月二十日凌晨零時三十五分許，在五
      ○九病房床竊得被害人戊○○所有之手機二支、數位相機
      一台；於同年月凌晨零時四十分許，在七二四病房竊得被
      害人甲○○之手機一支，於零時五十分許在九二一病房Ｃ
      床竊得被害人丁○○所有之警用無線電一支、收錄音機一
      台、鑰匙一支，竊得上開物品後，他將四支比較老舊的行
      動電話及記憶卡、ＳＩＭ卡各一張丟在新竹市○○街二三
      九號巷內排水溝等語（見偵查卷第十三至十五、四八、四
      九頁）
（二）被害人丁○○、戊○○、甲○○、丙○○分別於警詢、本
      院準備程序之指述：其等財物遭竊之明細（見偵查卷第十
      七至二五頁，本院卷第三四頁）。
（三）監視錄影翻拍畫面一張、贓物照片三張、被害人戊○○、
      甲○○、丁○○、丙○○出具之贓物認領保管單各一紙（
      見偵查卷第三三至三七、四二、四三頁）
四、核被告乙○○所為，分別係犯刑法第三百二十一條第一項第
    一款之於夜間侵入有人居住之建築物竊盜及同法第三百二十
    一條第一項第一款、第二項之於夜間侵入有人居住之建築物
    竊盜未遂罪。次第：
（一）被告乙○○針雖於九十五年六月十九日凌晨二時許，在馬
      偕醫院第六○七號病房Ｂ床，已著手於竊盜行為之實行，
      惟未生竊得財物之結果，其犯罪屬未遂。
（二）被告乙○○先後多次為如附表所示之竊盜既遂及上述竊盜
      未遂之犯行，分別於緊接之時間，以相同之方法為之，自
      觸犯構成要件相同之罪，顯係基於概括犯意為之，查被告
      行為後，刑法第五十六條連續犯之規定，業於九十四年一
      月七日修正公布刪除，並於九十五年七月一日施行，則被
      告之犯行，因行為後新法業已刪除連續犯之規定，此刪除
      雖非犯罪構成要件之變更，但顯已影響行為人刑罰之法律
      效果，自屬法律有變更，依刑法第二條第一項規定，比較
      新、舊法結果，仍應適用最有利於被告之行為時法律即修
      正前刑法第五十六條連續犯之規定（參照最高法院九十五
      年第八次刑事庭會議決議），論以一罪，並依法加重其刑
      。
（三）被告乙○○於九十一年間，因竊盜案件，經本院於九十一
      年十月九日以九十一年度易字第六五二號判決判處有期徒
      刑三月，嗣經臺灣高等法院於九十一年十二月三十一日以
      九十一年度上易字第三○七○號判決上訴駁回因而確定；
      另於九十二年間，因違反毒品危害防制條例案件，經本院
      於九十二年四月三十日九十二年度訴字第一八九號判決判
      處有期徒刑四月確定，前開二罪，經定應執行有期徒刑五
      月，於九十三年五月四日縮刑期滿執行完畢等情，有臺灣
      高等法院被告前案紀錄表、臺灣新竹地方法院檢察署刑案
      資料查註紀錄表各一份在卷可稽，按刑法第四十七條第一
      項關於累犯之規定修正為受徒刑之執行完畢，或一部之執
      行而赦免後，五年以內「故意」再犯有期徒刑以上之罪者
      ，為累犯，若再犯之罪為「過失犯」，則無累犯規定之適
      用，然依修正前刑法第四十七條之規定，過失犯亦可構成
      累犯，此項變動影響行為人之刑罰法律效果，亦屬刑法第
      二條第一項之法律變更，應適用最有利於被告之法律；又
      同一部法律無法割裂適用，故比較適用最有利於行為人之
      法律，應就罪刑有關之一切情形，比較其全部之結果，而
      為一體之適用，不應一部分適用新法，一部分適用舊法（
      最高法院二十九年上字第九六四號判例要旨參照），故經
      整體比較結果，仍應適用修正前刑法第四十七條之規定，
      被告受有期徒刑之執行完畢，五年以內再犯本件有期徒刑
      以上之罪，為累犯，依法遞加重其刑。
五、本件經檢察官與被告於審判外達成協商之合意且被告已認罪
    ，其合意內容為：
（一）被告乙○○願受科刑範圍為有期徒刑一年。
（二）經查，上開協商合意並無刑事訴訟法第四百五十五條之四
      第一項所列情形之一，檢察官聲請改依協商程序而為判決
      ，本院爰不經言詞辯論，於協商合意範圍內為協商判決，
      合予敘明。
六、應適用之法條：刑事訴訟法第四百五十五條之四第二項、第
    四百五十五條之八、第四百五十五條之十一第二項、第四百
    五十四條、刑法第二條第一項前段、修正前第五十六條、刑
    法第三百二十一條第一項第一款、修正前第四十七條。
七、協商判決除有刑事訴訟法第四百五十四條之四第一項第一款
    於本訊問程序終結前，被告撤銷協商合意或檢察官撤回協商
    聲請者；第二款被告協商之意思非出於自由意志者；第四款
    被告所犯之罪非第四百五十五條之二第一項所定得以協商判
    決者；第六款被告有其他較重之裁判上一罪之犯罪事實者；
    第七款法院認應諭知免刑或免訴、不受理者情形之一，及違
    反同條第二項「法院應於協商合意範圍內為判決；法院為協
    商判決所科之刑，以宣告緩刑或二年以下有期徒刑、拘役或
    罰金為限」之規定者外，不得上訴。
八、如有上開可得上訴之情形，而不服本件判決，得自收受判決
    送達之日起十日內，向本院提出上訴書狀，上訴於第二審法
    院。
中    華    民    國    95    年     7    月    26    日
                  臺灣新竹地方法院刑事第四庭
                          法  官  劉兆菊
以上正本證明與原本無異。
中    華    民    國    95    年     7   月     26    日
                          書記官  龔紀亞
附錄犯罪科刑法條
中華民國刑法第三百二十一條
犯竊盜罪而有左列情形之一者，處六月以上、五年以下有期徒刑
：
一  於夜間侵入住宅或有人居住之建築物、船艦或隱匿其內而犯
    之者。
二  毀越門扇、牆垣或其他安全設備而犯之者。
三  攜帶兇器而犯之者。
四  結夥三人以上而犯之者。
五  乘火災、水災或其他災害之際而犯之者。
六  在車站或埠頭而犯之者。
前項之未遂犯罰之。
附表：
┌─┬───┬────┬────────┬───────┐
│編│被害人│時    間│地            點│竊盜物品      │
│號│      │        │                │              │
├─┼───┼────┼────────┼───────┤
│ 1│劉金英│95.06.19│馬偕醫院722病房A│行動電話2支   │
│  │      │凌晨2時 │床              │              │
│  │      │10分許  │                │              │
├─┼───┼────┼────────┼───────┤
│ 2│王智寬│95.06.19│馬偕醫院722病房B│行動電話1支   │
│  │      │凌晨2時 │床              │              │
│  │      │10分許  │                │              │
├─┼───┼────┼────────┼───────┤
│ 3│林黃瑞│95.06.19│馬偕醫院724病房A│行動電話1支   │
│  │蘭    │凌晨2時 │床              │              │
│  │      │15分許  │                │              │
├─┼───┼────┼────────┼───────┤
│ 4│丙○○│95.06.19│馬偕醫院820病房D│廠牌為影音生活│
│  │      │凌晨2時 │床              │家（XCUTE）DV2│
│  │      │20分    │                │行動電話1支（ │
│  │      │        │                │內有528MB記憶 │
│  │      │        │                │卡及遠傳SIM 卡│
│  │      │        │                │各1張）       │
├─┼───┼────┼────────┼───────┤
│ 5│戊○○│95.06.20│馬偕醫院820病房D│廠牌為HYUNDAJ │
│  │      │凌晨零時│床              │、MEWGEN牌行動│
│  │      │35分許  │                │電話各1支、數 │
│  │      │        │                │位相機（SONY廠│
│  │      │        │                │牌T7型）1台   │
├─┼───┼────┼────────┼───────┤
│ 6│甲○○│95.06.20│馬偕醫院724病房B│廠牌為DBTEEL牌│
│  │      │凌晨零時│床              │之行動電話1支 │
│  │      │40分許  │                │              │
├─┼───┼────┼────────┼───────┤
│ 7│丁○○│95.06.20│馬偕醫院921病房C│警用無線電話1 │
│  │      │凌晨零時│床              │支、收錄音機1 │
│  │      │50分許  │                │台、鑰匙1串   │
└─┴───┴────┴────────┴───────┘


司法院資訊處製作；財團法人民間司法改革基金會備份。
